【裁判字號】    98,交聲,2374
【裁判日期】    990115
【裁判案由】    違反道路交通管理處罰條例聲明異議
【裁判全文】
臺灣臺北地方法院交通事件裁定        98年度交聲字第2374號
原處分機關  臺北市交通事件裁決所
異  議  人
即受處分人  甲○○
上列受處分人因違反道路交通管理處罰條例案件，對於原處分機
關臺北市交通事件裁決所中華民國98年6月15日所為之處分（原
處分案號：北市裁申字第裁22-1AD711640號）聲明異議，本院裁
定如下：
    主  文
異議駁回。
    理  由
一、按禁止臨時停車線為紅色實線，用以指示禁止臨時停車路段
    ，本標線為紅色實線，道路交道標線號誌設置規則第169條
    第1項、第2項定有明文。又汽車駕駛人在設有禁止臨時停車
    處停車者，處新台幣（以下同）600元以上1200百元以下罰
    鍰，道路交通管理處罰條例第56條第1項第1款定有明文。再
    汽車駕駛人，在禁止臨時停車處所停車者，於舉發通知單上
    所載應到案日期前到案聽候裁決者，經主管機關調查後仍認
    定其有上開違規行為者，依違反道路交通管理事件統一裁罰
    基準及處理細則第44條及違反道路交通管理事件統一裁罰基
    準表（以下稱基準表）之規定，需對該駕駛人處以900元之
    罰鍰。
二、本件異議人即受處分人甲○○於民國98年4月15日下午14時
    41分許，將其所有之車牌號碼DU-6382號自用小客車，停放
    於臺北市松山區○○○路11號89號前劃有紅色實線路段，為
    臺北市停車管理工程處執勤人員發覺受處分人所停車之地點
    係禁止臨時停車之處所，因駕駛人不在現場，為舉發單位拍
    照取證後，以受處分人違反道路交通管理處罰條例第56條第
    1項第1款規定製單逕行舉發，嗣受處分人不服於應到案日期
    （98年5月17日）前之98年4月16日發函向原舉發單位提出申
    訴，經原舉發單位調查後，仍認定受處分人違規事實明確，
    舉發並無不當而移送原處分機關，經原處分機關以受處分人
    違反道路交通管理處罰條例第56條第1項第1款及基準表規定
    ，裁處受處分人900元罰鍰，此有臺北市政府交通局北市交
    停字第1AD711640號舉發違反道路交通管理事件通知單通知
    聯、臺北市交通事件裁決所北市裁申字第裁22-1AD711640號
    違反道路交通管理事件裁決書、臺北市停車管理工處98年4
    月24日北市停管字第09832502100號函（均影本）各1件及舉
    發採證照片2幀在卷足憑。
三、本件聲明異議意旨略以：本件舉發違規地點位於其住處鐘鼎
    山林社區大門口，該處紅色實線長僅15公尺，該處係由鐘鼎
    山林社區大門警衛負責，此有該社區管理委員會主任98年4
    月17日致臺北市停車工程管理處函可證，並非一般道路之路
    邊禁止臨時停車紅線路段，原舉發單位人員管理過當，已引
    發許多民怨；又罰鍰900元足以購買18個50元便當，政府執
    法不能淪為向人民搶錢，交通執法要依情況處理，不能搬出
    法規作為唯一辯駁依據，為此聲明異議等語。
四、經查：
  (一)本件受處分人於98年4月15日下午14時41分許，將其所有車
    牌號碼DU-6382號自用小客車停放在臺北市松山區○○○路
    11巷89號前路段之事實，此為受處分人所是認，並有臺北市
    政府交通局北市交停字第1AD711640號舉發違反道路交通管
    理事件通知單通知聯1紙及舉發採證照片2幀附卷可稽，此部
    分事實洵堪認定。
  (二)又臺北市松山區○○○路11巷89號前，道路緣石正面頂面及
    路面上確經臺北市交通管制工程處於97年2月19日繪設紅色
    實線列管，此有臺北市交通管制工程處98年7月30日北市交
    工程字第09803573900號函在卷足憑，是以就該路段繪設紅
    色實線，係經行政機關考量當地交通狀況所繪設。
  (三)雖上開違規處所係位於臺北市松山區○○○路11巷鐘鼎山林
    社區大門附近，然該處地點屬公眾通行之道路，並經交通主
    管機關在路面緣石正面、頂面及路面標繪紅色實線，已如上
    述，核屬一般公共道路無訛，所有過往車輛自均應受該處係
    劃設紅色實線禁止臨時停車標線而屬禁止停車路段之拘束，
    受處分人於該禁止臨時停車處所停車，原舉發單位依道路交
    通管理處罰條例第56條第1項第1款規定舉發取締違規停車，
    自無不當。再道路交通安全規則第90條明定：駕駛人駕駛汽
    車，應遵守道路交通標誌、標線、號誌之指示，並服從交通
    指揮人員之指揮；而受處分人住處之社區警衛非屬前揭所指
    之交通指揮人員，其本身無權允諾受處分人，縱該社區管理
    委員會主任曾發函要求臺北市停車管理工程處舉發違規停車
    前應向警衛詢問是否係該社區住戶所停，然舉發單位既係依
    道路交通管理處罰條例規定而舉發違規，當屬依法行政，且
    該社區管理委員會所為片面要求顯非阻卻違法之正當事由，
    受處分人自難以其係鐘鼎山林社區住戶即得無視道路交通標
    線之設置，並執以主張免罰，自不待言。基此，受處分人前
    開所辯，均無足取。
五、綜上，原處分機關對受處分人之前揭違規行為，依道路交通
    管理處罰條例第56條第1項第1款及違反道路交通管理事件統
    一裁罰基準表之規定，裁處異議人罰鍰900元，核無不當，
    是本件聲明異議為無理由，應予駁回。
六、據上論斷，應依道路交通案件處理辦法第19條，裁定如主文
    。
中    華    民    國    99    年    1     月    15    日
                              交通法庭法  官  陳慧萍
以上正本證明與原本無異
如不服本裁定應於送達後5日內向本院提出抗告狀
                                      書記官  黃慧怡
中    華    民    國    99    年    1     月    15    日

司法院資訊處製作；財團法人民間司法改革基金會備份。
